臺灣桃園地方法院小額民事判決
                110年度桃小字第1681號
原      告  簡文章  
被      告  洪聖壹  

訴訟代理人  徐峰  
上列當事人間請求損害賠償事件，本院於民國110年1月20日言詞
辯論終結，判決如下：
主    文
被告應給付原告新臺幣27,170元，及自民國110年12月17日起至
清償日止，按週年利率5％計算之利息。
原告其餘之訴駁回。
訴訟費用新臺幣1,000元，由被告負擔新臺幣600元，餘由原告負
擔。
本判決第一項得假執行。
    事實及理由
一、原告主張：被告於民國109年10月7日14時43分許，駕駛車牌
    號碼000-0000號自用小客車（下稱肇事車輛），沿桃園市桃
    園區中山路往車站方向行駛，行經中山路與泰山路交岔路口
    （下稱系爭路口）時，未注意於左轉彎時應於距交岔路口30
    公尺前換入內側車道及轉彎車應讓直行車先行，嗣原告所有
    車牌號碼0000-00號自用小客車（下稱系爭車輛），亦沿中
    山路往車站方向行駛於內側車道，遭行駛於內側第二車道欲
    於系爭路口左迴轉之肇事車輛擦撞，致系爭車輛受損（下稱
    系爭事故），估價之維修費用為新臺幣（下同）45,800元（
    含烤漆、工資費用25,100元、零件費用20,700元）。爰依侵
    權行為之法律關係，提起本件訴訟等語，並聲明：被告應給
    付原告45,800元，及自起訴狀繕本送達之翌日起至清償日止
    ，按週年利率5％計算之利息。
二、被告則以：不爭執被告有違反轉彎車應讓直行車先行之過失
    ，但原告亦有未注意車前狀況之過失等語，資為抗辯，並聲
    明，原告之訴駁回。
三、得心證之理由：
  ㈠被告應負侵權行為賠償責任：
  1.按因故意或過失，不法侵害他人之權利者，負損害賠償責任
    ；汽車、機車或其他非依軌道行駛之動力車輛，在使用中加
    損害於他人者，駕駛人應賠償因此所生之損害，民法第184
    條第1項前段、第191條之2前段分別定有明文。次按汽車行
    駛至交岔路口，其行進、轉彎，應依下列規定：五、左轉彎
    時，應距交岔路口三十公尺前顯示方向燈或手勢，換入內側
    車道或左轉車道，行至交岔路口中心處左轉；七、轉彎車應
    讓直行車先行，道路交通安全規則第102條第1項第5款、第7
    款亦有明文。
  2.經查，原告主張被告於前開時間、地點，駕駛肇事車輛，因
    未注意於左轉彎時應於距交岔路口30公尺前換入內側車道及
    轉彎車應讓直行車先行之過失，致碰撞原告之系爭車輛，造
    成系爭車輛受有損害等情，業據其提出道路交通事故當事人
    登記聯單、道路交通事故現場圖、估價單、系爭車輛之行車
    執照等件為證（見本院卷第6頁、第8至9頁、第41頁），並
    經本院職權向桃園市政府警察局桃園分局桃園交通中隊調取
    系爭事故調查卷宗核閱無訛（見本院卷第17至30頁），被告
    就此亦不爭執，堪信原告之主張為真實。則被告就系爭事故
    之發生為有過失並應負全部責任乙節，應可認定，原告請求
    被告負損害賠償責任，自屬有據。
  ㈡系爭車輛必要修復費用：
　1.按不法毀損他人之物者，被害人得請求賠償其物因毀損所減
    少之價額，民法第196條定有明文。又依上開規定請求賠償
    物被毀損所減少之價額，得以修復費用為估定之標準，但以
    必要者為限（例如：修理材料以新品換舊品，應予折舊），
    此有最高法院77年度第9次民事庭會議決議可資參照。
　2.經查，原告主張系爭車輛必要修繕費用為43,300元，包括工
    資、烤漆費用25,100元、零件費用20,700元等情，業據其提
    出估價單為證（見本院卷第8頁）。依前揭說明，系爭車輛
    之修復既以新零件更換被毀損之舊零件，自應將零件折舊部
    分予以扣除。又依行政院所頒固定資產耐用年數表及固定資
    產折舊率之規定，非運輸業用客車、貨車之耐用年數為5年
    ，依定率遞減法每年折舊1000分之369，其最後1年之折舊額
    ，加歷年折舊累計額，其總和不得超過該資產成本原額10分
    之9（即逾5年，僅得請求零件價額之10分之1）。而系爭車
    輛乃於93年1月出廠，至系爭事故發生時即109年10月7日，
    已使用逾5年，有系爭車輛之行車執照可參（見本院卷第41
    頁）。則系爭車輛零件費用20,700元扣除折舊額後應為2,07
    0元（計算式：20,700元×0.1＝2,070元），加計毋須計算折
    舊之工資、烤漆費用費用25,100元後，系爭車輛必要修復費
    用應為27,170元（計算式：2,070元＋25,100元＝27,170元）
    。
　㈢被告雖辯稱原告亦有未注意車前狀況之過失，惟原告於審理
    時稱：當時是紅燈起步，伊是內側車道第1台車，伊的右邊
    是機車停等區，被告的車是在機車停等區後方，綠燈伊才剛
    起步，被告的車就衝到伊的前面要迴轉等語（見本院卷第34
    頁），被告就原告所稱亦不爭執（見本院卷第34頁）；且觀
    之系爭事故之現場照片，可知原告係由內側第二車道至系爭
    路口時逕行由第二車道迴轉，與原告所述大致相符。本院認
    被告於綠燈起步時既在原告之右後方，卻得以迅速向前駛至
    原告之右前方並準備向左迴轉，其必以相當迅速之速度為之
    ；而原告係行駛於內側車道第1台車，難以預期會有右後方
    自內側第2車道靠近之車輛竟會突然於原告前方向左迴轉，
    難認原告就此有何未注意車前狀況之過失，準此，被告上開
    所辯，尚非有據。
  ㈣綜上所述，原告得請求被告賠償之金額應為27,170元。
四、末按給付無確定期限者，債務人於債權人得請求給付時，經
    其催告而未為給付，自受催告時起，負遲延責任。其經債權
    人起訴而送達訴狀，或依督促程序送達支付命令，或為其他
    相類之行為者，與催告有同一之效力；又遲延之債務，以支
    付金錢為標的者，債權人得請求依法定利率計算之遲延利息
    ；而應付利息之債務，其利率未經約定，亦無法律可據者，
    週年利率為5％，民法第229條第2項、第233條第1項前段及第
    203條分別定有明文。本件原告對被告之損害賠償請求權，
    係以支付金錢為標的，無確定期限，又未約定利息，則被告
    應自受催告時起，負遲延責任，是原告就上述得請求之金額
    ，併請求自知悉原告請求之翌日即110年12月17日起（於110
    年12月16日言詞辯論時知悉原告請求之原因及金額，見本院
    卷第33頁）至清償日止，按年息5％計算之利息，洵為有據。
五、從而，原告依侵權行為之法律關係，請求被告給付27,170元
    ，及自110年12月17日起至清償日止，按週年利率5％計算之
    利息，為有理由，應予准許，逾此範圍，為無理由，應予駁
    回。
六、本件係依小額訴訟程序所為被告敗訴之判決，爰依民事訴訟
    法之規定，依職權宣告假執行。
七、本件事證已臻明確，原告其餘攻擊防禦方法及舉證，經本院
    斟酌後，核與判決結果無影響，爰不予一一論述，併此敘明
    。　　
八、訴訟費用負擔之依據：民事訴訟法第79條。並依同法第436
    條之19第1項規定，確定訴訟費用額如主文第3項所示。
中　　華　　民　　國　　111 　年　　2 　　月　　18　　日
                  桃園簡易庭  法  官  曾耀緯
以上為正本係照原本作成。
如不服本判決，應於送達後20日內，向本院提出上訴狀並表明上
訴理由，如於本判決宣示後送達前提起上訴者，應於判決送達後
20日內補提上訴理由書（須附繕本）。
如委任律師提起上訴者，應一併繳納上訴審裁判費。
中　　華　　民　　國　　111 　年　　2 　　月　　18　　日
                              書記官  張俊睿
附錄
一、民事訴訟法第436條之24第2項：
    對於小額程序之第一審裁判上訴或抗告，非以其違背法令為
    理由，不得為之。
二、民事訴訟法第436條之25：
    上訴狀內應記載上訴理由，表明下列各款事項：
    （一）原判決所違背之法令及其具體內容。
    （二）依訴訟資料可認為原判決有違背法令之具體事實。
三、民事訴訟法第471條第1項：（依同法第436條之32第2項規定
    於小額事件之上訴程序準用之）上訴狀內未表明上訴理由者
    ，上訴人應於提起上訴後二十日內，提出理由書於原第二審
    法院；未提出者，毋庸命其補正，由原第二審法院以裁定駁
    回之。